# **BRIAN DURAND**

<Salesforce Consultant & Developer/>

- Mail: <u>briandurand1990@gmail.com</u>- Linkedin: linkedin.com/in/durand18/

- Trailblazer: trailblazer.me/id/briandurand

- Website: <u>durandbrian.com</u>

- Móvil: +541132060512

- Residencia: Buenos Aires - Avellaneda (AR)

#### Acerca de

Entusiasta en el CRM de **Salesforce** con más de 3 años de experiencia realizando tareas como administrador, desarrollador y consultor. Actualmente me encuentro estudiando la carrera de **Ciencia de datos** para dar un mejor asesoramiento y ampliar el abanico de herramientas dentro la plataforma.

## **Experiencia profesional**

PwC - Senior Associate (Jul 2023 - Actualidad)

## Cambalache Technologies - Salesforce Admin (Sep 2022 - Jun 2023) [10 meses]

- Implementación de Sales y Service Cloud desde cero.
- Implementación de diferentes canales de comunicación, como Whatsapp y casillas de correos.
- Implementación de formularios en websites para la captura de potenciales clientes.
- Maguetado de presupuestos con las herramientas que brinda tanto CPQ como S-Docs.
- Armado y mantenimiento de Flows/Process Builder para la automatización de diferentes procesos.

#### Integrity Seguros - Analista programador Jr. (Oct 2020 - Sep 2022) [2 años]

- Mantenimiento e implementación de diferentes procesos dentro de la plataforma de Salesforce.
- Implementación del sistema de envío de encuestas, reportes y tableros.
- Implementación, seguimiento y soporte de MFA para la autenticación de usuarios.
- Creación de reportes y tableros para las distintas áreas.
- Creación de reglas de validación.
- Importación y exportación de datos.

### Formación Académica

- ISTEA 1er Año [En curso] Tecnicatura Superior en Ciencia de Datos e Inteligencia Artificial
- Instituto Tecnológico Beltrán 2do Año [Abandonado] Tecnicatura Superior en Análisis de Sistemas

#### Herramientas

- Salesforce (Sales y Service Cloud)
- Python
- SQL
- Excel

#### Idiomas

- Español (Nativo)
- Inglés(Intermedio)